【裁判字號】    99,審訴,110
【裁判日期】    990409
【裁判案由】    違反毒品危害防制條例
【裁判全文】
臺灣新竹地方法院宣示判決筆錄         99年度審訴字第110號
公  訴  人  臺灣新竹地方法院檢察署檢察官
被      告  乙○○
指定辯護人  本院公設辯護人  甲○○
上列被告因違反毒品危害防制條例一案，經檢察官提起公訴（99
年度毒偵字第4 號）後，聲請本院改依協商程序而為判決，於中
華民國99年4 月9 日下午4 時在本院刑事第十一法庭宣示判決，
出席職員如下：
                                    審判長法  官  馮俊郎
                                          書記官  蕭汝芳
                                          通  譯  楊德光
法官起立朗讀判決主文、犯罪事實要旨、處罰條文，及告以上訴
限制、期間並提出上訴狀之法院，且諭知記載其內容：
一、主  文：
    乙○○施用第一級毒品，累犯，處有期徒刑拾月；扣案之海
    洛因貳拾壹包毛重共肆點捌柒公克（合計淨重壹點捌壹公克
    ，驗餘淨重壹點柒捌公克，空包裝總重肆點壹肆公克），沒
    收銷燬之，另扣案之分裝袋佰貳拾玖個、分裝匙肆支、注
    射針筒陸支，均沒收之。又施用第二級毒品，累犯，處有期
    徒刑柒月；扣案之甲基安非他命壹包毛重零點肆公克，沒收
    銷燬之，另扣案之玻璃球吸食器壹個，沒收之。主刑部分應
    執行有期徒刑壹年月。
二、犯罪事實要旨：
（一）乙○○前曾於民國94年1 月間，因違反毒品危害防制條
      例案件，經本院於94年6 月30日，以94年度訴字第414 號
      判決，分別判處有期徒刑11月、5 月，並經定應執行刑為
      有期徒刑1 年2 月，嗣於94年7 月25日確定；又於94年
      4 月間，因竊盜案件，經本院於94年6 月30日，以94年度
      易字第334 號判決，判處有期徒刑8 月，嗣於94年7 月25
      日確定；又於94年7 月間，因詐欺案件，經本院於95年
      6 月30日，以95年度竹簡字第505 號判決，判處有期徒刑
      3 月，嗣於95年7 月28日確定；又於94年10月間，因違
      反毒品危害防制條例案件，經本院於95年4 月11日，以95
      年度訴字第84號判決，分別判處有期徒刑1 年、6 月，並
      經定應執行刑為有期徒刑1 年4 月，嗣於95年5 月1 日確
      定。嗣因減刑條例之施行，經本院以96年度聲減字第1752
      號裁定，就上開、、案件之罪分別減為有期徒刑5
      月又15日、2 月又15日、4 月、1 月又15日，並經定應執
      行刑為有期徒刑1 年確定，就上開案件之罪分別減為有
      期徒刑6 月、3 月，並經定應執行刑為有期徒刑7 月確定
      ，上開案件接續執行，於94年11月22日入監執行，並於97
      年3 月13日縮刑期滿執行完畢。
（二）乙○○前於88年11月間，因施用第二級毒品案件，經本院
      以88年度毒聲字第2512號裁定送勒戒處所觀察、勒戒後，
      因認有繼續施用毒品之傾向，再經本院以89年度毒聲字第
      245 號裁定令入戒治處所施以強制戒治1 年，於89年2 月
      19日入所，嗣其強制戒治執行滿3 月後，經戒治處所認無
      繼續戒治之必要，乃報由檢察官聲請本院以89年度毒聲字
      第1758號裁定停止戒治，於89年8 月4 日因停止其處分而
      出監，所餘戒治期間付保護管束，然乙○○因於此期間內
      違反保護管束應遵守事項情節重大，嗣經本院以89年度毒
      聲字第2710號裁定撤銷停止戒治，於89年12月29日入所執
      行其殘餘戒治期日，嗣於90年6 月15日出所執行完畢，並
      經臺灣新竹地方法院檢察署檢察官於90年6 月30日以90年
      度戒毒偵字第127 號為不起訴處分確定。
（三）乙○○不知警惕，又於91年5 月間，因施用第一級毒品案
      件，經本院以91年度毒聲字第626 號裁定令入戒治處所施
      以強制戒治1 年，於91年5 月30日入所執行強制戒治，嗣
      於92年5 月30日戒治期滿出所執行完畢；同時其本次非法
      施用第一級毒品犯行，亦經本院於91年10月31日，以91年
      度訴字第513 號判決，判處有期徒刑8 月，嗣於91年11月
      25日確定，復與他罪定應執行刑為有期徒刑11月確定，於
      92年5 月30日入監執行，並於93年4 月25日縮刑期滿執行
      完畢。
（四）乙○○竟不知警惕，又於94年1 月間，因施用第一級、第
      二級毒品案件，經本院於94年6 月30日，以94年度訴字第
      414 號判決，分別判處有期徒刑11月、5 月，並經定應執
      行刑為有期徒刑1 年2 月，嗣於94年7 月25日確定，其執
      行情形詳如前述（一）部分。
（五）乙○○仍不知警惕，又於94年10月間，因施用第一級、第
      二級毒品案件，經本院於95年4 月11日，以95年度訴字第
      84號判決，分別判處有期徒刑1 年、6 月，並經定應執行
      刑為有期徒刑1 年4 月，嗣於95年5 月1 日確定，其執行
      情形詳如前述（一）部分。
（六）乙○○不知悔改，於前開強制戒治處分執行完畢釋放後，
      「5 年內再犯」施用毒品案件，並經法院判處罪刑確定後
      ，(1)復基於施用第一級毒品海洛因的犯罪意思，於98年12
      月10日凌晨4 、5 時許，在新竹市○區○○街11號「天使
      遊藝場」之廁所內，以將海洛因粉末置入針筒內，再加水
      注射入體內之方式，施用第一級毒品海洛因1 次。(2)另基
      於施用第二級毒品甲基安非他命的犯罪意思，於98年12月
      9 日晚上11時許，在其位於新竹市○○路○ 段105 巷1 弄
      23號之住處內，以將甲基安非他命置於玻璃球吸食器內，
      再以火燒烤，吸其煙霧之方式，施用第二級毒品甲基安非
      他命1 次。嗣於98年12月10日上午7 時30分許，在上開天
      使遊藝場為警查獲，並扣得其所有的海洛因21包毛重共4.
      87公克（合計淨重1.81公克，驗餘淨重1.78公克，空包裝
      總重4.14公克）、甲基安非他命1 包（毛重0.40公克）、
      分裝袋16個、分裝匙4 支、注射針筒2 支、未含毒品成分
      且與本案無關之粉末1 包毛重2.99公克（淨重2.71公克）
      ，再於其上開住處扣得其所有的分裝袋313 個、注射針筒
      4 支、玻璃球吸食器1 個，經警採集其尿液送驗結果，呈
      嗎啡、可待因陽性及安非他命、甲基安非他命陽性反應，
      始悉上情。
三、處罰條文：
    毒品危害防制條例第10條第1 項、第2 項、第18條第1 項前
    段，刑法第11條、第47條第1 項、第51條第5 款、第38條第
    1 項第2 款。
四、協商判決除有刑事訴訟法第455 條之4 第1 項第1 款於本訊
    問程序終結前，被告撤銷協商合意或檢察官撤回協商聲請者
    ；第2 款被告協商之意思非出於自由意志者；第4 款被告所
    犯之罪非第455 條之2 第1 項所定得以協商判決者；第6 款
    被告有其他較重之裁判上一罪之犯罪事實者；第7 款法院認
    應諭知免刑或免訴、不受理者情形之一，及違反同條第2 項
    「法院應於協商合意範圍內為判決；法院為協商判決所科之
    刑，以宣告緩刑或2 年以下有期徒刑、拘役或罰金為限」之
    規定者外，檢察官與被告均不得上訴。
五、如有前項得上訴之情形，得自收受宣示判決筆錄送達之日起
    10日內，向本院提出上訴書狀，上訴於第二審法院。
中    華    民    國    99    年    4     月    9     日
                    刑事第九庭書  記  官      蕭汝芳
                              審判長法官      馮俊郎
以上筆錄正本係照原本作成。
中    華    民    國    99    年    4     月    9     日
                              書  記  官      王思穎
附錄本案處罰實體法條全文：
毒品危害防制條例第10條第1 項、第2 項：
施用第一級毒品者，處6 月以上5 年以下有期徒刑。
施用第二級毒品者，處3 年以下有期徒刑。

司法院資訊處製作；財團法人民間司法改革基金會備份。
